【裁判字號】    90,台上,6435
【裁判日期】    901018
【裁判案由】    偽造文書等罪
【裁判全文】
最高法院刑事判決                                九十年度台上字第六四三五號
    上  訴  人  甲○○即劉甲.
右上訴人因偽造文書等罪案件，不服台灣高等法院高雄分院中華民國九十年七月三十
一日第二審更審判決（九十年度上更(一)字第一六○號，起訴案號：台灣高雄地方法院
檢察署八十七年度偵字第一三四○號），提起上訴，本院判決如左：
    主  文
上訴駁回。
    理  由
按刑事訴訟法第三百七十七條規定，上訴於第三審法院，非以判決違背法令為理由，
不得為之，是當事人提起第三審上訴，應以原判決違背法令為理由，係屬法定要件。
如果上訴理由狀並未依據卷內訴訟資料，具體指摘原判決不適用何種法則或如何適用
不當，或所指原判決之違法情事，顯與法律規定得為第三審上訴理由之違法情形不相
適合時，均應認其上訴為違背法律上之程式，予以駁回。本件原審就原判決事實欄二
、部分，撤銷第一審不當之判決，改判依牽連犯關係從一重論處上訴人甲○○連續行
使偽造私文書，足以生損害於他人罪刑，已詳敘所憑之證據及認定之理由，從形式上
觀察，並無任何違背法令之處。而上訴人於原判決附表所示日期冒用李秀梅等客戶名
義，超貸、冒貸同表所示金額，已據其於偵審時自白不諱，核與告訴代理人黃春岡指
訴情節相符，並有偽造之保單借款借據影本在卷足資佐證，原判決已於理由內予以說
明，上訴意旨，稱原判決未說明上訴人冒用何人名義冒貸、超貸及其金額云云，顯非
依據卷內資料執為指摘，殊非適法之第三審上訴理由，該部分上訴違背法律上之程式
，應予駁回。又裁判上一罪案件之一部分得提起第三審上訴，其他部分雖不得上訴，
依審判不可分原則，第三審法院亦應併予審判，但以得上訴部分之上訴合法為前提，
如該部分上訴為不合法，第三審法院既應從程序上予以駁回，而無從為實體上判決，
對於他部分自無從適用審判不可分原則，併為實體上審判。本件關於原判決事實一、
部分，原審係認上訴人牽連犯刑法第三百三十六條第二項之業務侵占罪及第二百十六
條、第二百十條之行使偽造私文書罪，因而撤銷第一審關於該部分不當之判決，改判
從一重論處上訴人連續意圖為自己不法之所有，而侵占對於業務上所持有之物罪刑。
其中業務侵占罪部分，本屬刑事訴訟法第三百七十六條第三款所列不得上訴於第三審
法院之案件，上訴人對於牽連所犯且得上訴於第三審法院之行使偽造私文書部分，並
未為任何違法之指摘，該部分之上訴，自屬違背法律上之程式，應予駁回。行使偽造
私文書部分之上訴既非合法，依上說明，本院自無從依審判不可分原則，就業務侵占
部分，併為實體上之審判，其該部分上訴自屬法律上不應准許，應併予駁回。
據上論結，應依刑事訴訟法第三百九十五條前段，判決如主文。
中      華      民      國     九十     年      十      月     十八     日
                              最高法院刑事第六庭
                                  審判長法官  謝  家  鶴
                                        法官  洪  文  章
                                        法官  花  滿  堂
                                        法官  陳  世  淙
                                        法官  洪  佳  濱
      右正本證明與原本無異
                                              書  記  官
中      華      民      國     九十     年      十      月    三十一    日


司法院資訊處製作；財團法人民間司法改革基金會備份。
